<!DOCTYPE html PUBLIC "-//W3C//DTD XHTML 1.0 Transitional//EN" "http://www.w3.org/TR/xhtml1/DTD/xhtml1-transitional.dtd">
<html xmlns="http://www.w3.org/1999/xhtml">
<head>
	<meta http-equiv="Content-Type" content="text/html; charset=iso-8859-1" />
	<title>Ymmärrä suomea</title>
	<style type="text/css" media="all">@import "css/styles.css";</style>
	<script type="text/javascript" src="swfobject.js"></script>
</head>
<body class="font-medium">
	<div id="main-wrapper">
		<div id="topbar"></div>
		<div id="main-menu">
			<table cellspacing="0" cellpadding="0" border="0" class="add-links"><tr>
				<td class="item"><img class="raquo" src="i/raquo.gif" alt="" height="7" width="4" /><a href="/ymmarra/index.php?moduli=sanakirja">Sanakirja</a></td>
				<td class="item"><img class="raquo" src="i/raquo.gif" alt="" height="7" width="4" /><a href="/ymmarra/index.php?moduli=verbit">Verbiluettelo</a></td>
				<td class="item"><img class="raquo" src="i/raquo.gif" alt="" height="7" width="4" /><a href="/ymmarra/index.php?moduli=kielioppi">Kielioppi</a></td>
			</tr></table>
			<table cellspacing="0" cellpadding="0" border="0"><tr>
				<td class="item"><img class="raquo" src="i/raquo.gif" alt="" height="7" width="4" /><a href="/ymmarra/index.php">Etusivu</a></td>
				<td class="item"><img class="raquo" src="i/raquo.gif" alt="" height="7" width="4" /><a href="/ymmarra/index.php?moduli=tekstit">Lukutekstit</a></td>
			</tr></table>
		</div>
		<div id="content">
			<table cellspacing="0" cellpadding="0" border="0" id="content-wrapper"><tr>
				<td>
					<div id="left-menu">
												<div class="header-verb"><span>Verbit</span></div>
						<div class="menu">
								<div class="init"><a href="/ymmarra/index.php?moduli=verbit&kirjain=a">A</a></div>
								<div class="init"><a href="/ymmarra/index.php?moduli=verbit&kirjain=e">E</a></div>
								<div class="init"><a href="/ymmarra/index.php?moduli=verbit&kirjain=h">H</a></div>
								<div class="init"><a href="/ymmarra/index.php?moduli=verbit&kirjain=i">I</a></div>
								<div class="init"><a href="/ymmarra/index.php?moduli=verbit&kirjain=j">J</a></div>
								<div class="init"><a href="/ymmarra/index.php?moduli=verbit&kirjain=k">K</a></div>
								<div class="init"><a href="/ymmarra/index.php?moduli=verbit&kirjain=l">L</a></div>
								<div class="init"><a href="/ymmarra/index.php?moduli=verbit&kirjain=m">M</a></div>
								<div class="init"><a href="/ymmarra/index.php?moduli=verbit&kirjain=n">N</a></div>
								<div class="init"><a href="/ymmarra/index.php?moduli=verbit&kirjain=o">O</a></div>
								<div class="init"><a href="/ymmarra/index.php?moduli=verbit&kirjain=p">P</a></div>
								<div class="init"><a href="/ymmarra/index.php?moduli=verbit&kirjain=r">R</a></div>
								<div class="init"><a href="/ymmarra/index.php?moduli=verbit&kirjain=s">S</a></div>
								<div class="init"><a href="/ymmarra/index.php?moduli=verbit&kirjain=t">T</a></div>
								<div class="init"><a href="/ymmarra/index.php?moduli=verbit&kirjain=u">U</a></div>
								<div class="init"><a href="/ymmarra/index.php?moduli=verbit&kirjain=v">V</a></div>
								<div class="init"><a href="/ymmarra/index.php?moduli=verbit&kirjain=y">Y</a></div>
								<div class="init"><a href="/ymmarra/index.php?moduli=verbit&kirjain=Ä">Ä</a></div>
						</div>					</div>
				</td>
				<td>
					<div id="main-content">
						<div id="path">
							<a href=".">Etusivu</a> &gt; <a href="/ymmarra/index.php?moduli=verbit&kirjain=P">P</a>						</div>
													<h1>PUDOTA</h1>
						<table cellspacing="0" cellpadding="0" border="0">
							<tr>
								<td colspan="2" style="padding-bottom:10px;"><strong>Aktiivin indikatiivi</strong></td>
							</tr>
							<tr>
								<td><pre>PREESENS                   
minä      putoan           
sinä      putoat           
hän       putoaa            
me        putoamme         
te        putoatte         
he        putoavat         

PASSIIVI
          pudotaan         

IMPERFEKTI                 
         putosin           
         putosit           
         putosi            
         putosimme         
         putositte         
         putosivat         

PASSIIVI
         pudottiin         

PERFEKTI
olen     pudonnut          
olet     pudonnut          
on       pudonnut          
olemme   pudonneet         
olette   pudonneet         
ovat     pudonneet         

PASSIIVI
on       pudottu           

PLUSKVAMPERFEKTI
olin     pudonnut          
olit     pudonnut          
oli      pudonnut          
olimme   pudonneet         
olitte   pudonneet         
olivat   pudonneet         

PASSIIVI
oli      pudottu           
</pre></td>
								<td>&nbsp;&nbsp;&nbsp;</td>
								<td><pre>   KIELTOMUOTO
   en        putoa
   et        putoa
   ei        putoa
   emme      putoa
   ette      putoa
   eivät     putoa


   ei        pudota

   
   en        pudonnut
   et        pudonnut
   ei        pudonnut
   emme      pudonneet
   ette      pudonneet
   eivät     pudonneet


   ei        pudottu


     en      ole pudonnut
     et      ole pudonnut
     ei      ole pudonnut
     emme    ole pudonneet
     ette    ole pudonneet
     eivät   ole pudonneet 


     ei      ole pudottu


     en    ollut  pudonnut
     et    ollut  pudonnut
     ei    ollut  pudonnut
     emme  olleet pudonneet
     ette  olleet pudonneet
     eivät olleet pudonneet


     ei    ollut  pudottu
</pre></td>
							</tr>
						</table>
						<table cellspacing="0" cellpadding="0" border="0">
							<tr>
								<td colspan="2" style="padding-bottom:10px;"><strong>Aktiivin konditionaali</strong></td>
							</tr>
							<tr>
								<td><pre>PREESENS
minä     putoaisin         
sinä     putoaisit         
hän      putoaisi          
me       putoaisimme       
te       putoaisitte       
he       putoaisivat       

PASSIIVI
         pudottaisiin      

PERFEKTI
olisin   pudonnut          
olisit   pudonnut          
olisi    pudonnut          
olisimme pudonneet         
olisitte pudonneet         
olisivat pudonneet         

PASSIIVI
olisi    pudottu           
</pre></td>
								<td>&nbsp;&nbsp;&nbsp;</td>
								<td><pre> 
     en          putoaisi
     et          putoaisi
     ei          putoaisi
     emme        putoaisi
     ette        putoaisi
     eivät       putoaisi


     ei          pudottaisi


     en olisi    pudonnut
     et olisi    pudonnut
     ei olisi    pudonnut
     emme olisi  pudonneet
     ette olisi  pudonneet
     eivät olisi pudonneet


     ei olisi    pudottu
</pre></td>
							</tr>
						</table>
						<table cellspacing="0" cellpadding="0" border="0">
							<tr>
								<td colspan="2" style="padding-bottom:10px;"><strong>Aktiivin potentiaali</strong></td>
							</tr>
							<tr>
								<td><pre>PREESENS
minä     pudonnen          
sinä     pudonnet          
hän      pudonnee          
me       pudonnemme        
te       pudonnette        
he       pudonnevat        

PASSIIVI
         pudottaneen       

PERFEKTI
lienen   pudonnut          
lienet   pudonnut          
lienee   pudonnut          
lienemme pudonneet         
lienette pudonneet         
lienevät pudonneet         

PASSIIVI
lienee   pudottu           
</pre></td>
								<td>&nbsp;&nbsp;&nbsp;</td>
								<td><pre> 
     en          pudonne
     et          pudonne
     ei          pudonne
     emme        pudonne
     ette        pudonne
     eivät       pudonne


     ei          pudottane


     en    liene pudonnut
     et    liene pudonnut
     ei    liene pudonnut
     emme  liene pudonneet
     ette  liene pudonneet
     eivät liene pudonneet


     ei    liene pudottu
</pre></td>
							</tr>
						</table>
						<table cellspacing="0" cellpadding="0" border="0">
							<tr>
								<td colspan="2" style="padding-bottom:10px;"><strong>Aktiivin imperatiivi</strong></td>
							</tr>
							<tr>
								<td><pre>PREESENS

(sinä)   putoa             
(hän)    pudotkoon         
(me)     pudotkaamme       
(te)     pudotkaa          
(he)     pudotkoot         

PASSIIVI
         pudottakoon       

PERFEKTI

ole      pudonnut          
olkoon   pudonnut          
olkaamme pudonneet         
olkaa    pudonneet         
olkoot   pudonneet         

PASSIIVI
olkoon   pudottu           
</pre></td>
								<td>&nbsp;&nbsp;&nbsp;</td>
								<td><pre> 

     älä         putoa 
     älköön      pudotko
     älkäämme    pudotko
     älkää       pudotko
     älkööt      pudotko


     älköön      pudottako



     älä ole       pudonnut
     älköön olko   pudonnut
     älkäämme olko pudonneet
     älkää olko    pudonneet
     älkööt olko   pudonneet


     älköön olko   pudottu
</pre></td>
							</tr>
						</table>
						<table cellspacing="0" cellpadding="0" border="0">
							<tr>
								<td colspan="2" style="padding-bottom:10px;"><strong>Verbin nominaalimuodot</strong></td>
							</tr>
							<tr>
								<td><pre>I INFINITIIVI              

Lyhyempi muoto:            
         pudota            

Pitempi muoto:             
         pudotakseni       
         pudotaksesi
         pudotakseen
         pudotaksemme
         pudotaksenne
         pudotakseen

III  INFINITIIVI           

inessiivi    putoamassa    
elatiivi     putoamasta    
illatiivi    putoamaan     
adessiivi    putoamalla
abessiivi    putoamatta    
instruktiivi putoaman      
                           
Passiivi
instruktiivi pudottaman    
                           
                           
</pre></td>
								<td>&nbsp;&nbsp;&nbsp;</td>
								<td><pre> II INFINITIIVI

 inessiivi    pudotessa
 instruktiivi pudoten

 Passiivi
 inessiivi    pudottaessa






   IV INFINITIIVI

  nominatiivi  putoaminen
  partitiivi   putoamista
    

  I PARTISIIPPI
  aktiivi      putoava
   passiivi     pudottava

  II PARTISIIPPI
   aktiivi      pudonnut
   passiivi     pudottu
</pre></td>
							</tr>
						</table>

					</div>
				</td>
			</tr></table>		</div>
		<div id="footer"><a href="http://www.oph.fi/"><img src="i/oph_logo_ymmarrasuomea.gif" width="157" height="35" alt="OPH" /></a></div>
	</div>
</body>
</html>
